【裁判字號】    88,易,721
【裁判日期】    890201
【裁判案由】    侵占
【裁判全文】
台灣苗栗地方法院刑事判決                          八十八年度易字第七二一號
    公  訴  人  臺灣苗栗地方法院檢察署檢察官
    被      告  甲○○
右列被告因侵占案件，經檢察官聲請簡易判決處刑（八十七年度偵字第四四五四號）
及移送併辦（八十八年度偵續字第一號），本院認係不得以簡易判決處刑，改用通常
審理程序，判決如左：
    主  文
甲○○意圖為自己不法之所有，而侵占自己持有他人之物，處有期徒刑參月。
    事  實
一、甲○○於民國八十七年八月三十日下午一時五十分許，在苗栗縣銅鑼鄉○○路三
    號，向乙○○借用Ｌ五─七二一０號自用小客車，約定當日下午三時許歸還。詎
    甲○○取得上揭自用小客車後，待借期屆至，未依約返還該車。翌日，甲○○在
    苗栗縣三義鄉其朋友之住處，決定以該車作為交通工具找工作，即意圖為自己不
    法之所有，並基於侵占之犯意，將所持有之自用小客車，易持有為不法所有，予
    以侵占入己，供己代步之用。雖經乙○○多方催討，均無下文，經向警方報案。
    迨同年九月八日晚上，甲○○駕駛該車在新竹市○○路與北大路口，始為警查獲
    。
二、案經乙○○訴由新竹市警察局第一分局報請臺灣新竹地方法院檢察署呈請台灣高
    等法院檢察署檢察長令移臺灣苗栗地方法院檢察署檢察官偵查起訴及移送併辦。
    理  由
一、訊據被告甲○○坦承有於上開時地向乙○○借用前開自用小客車，及與乙○○約
    定於當日下午三時歸還等情不諱，以上核與乙○○指述之情節相符。惟被告矢口
    否認有何侵占之犯行，辯稱：只是一時貪玩，並無據為己有之意，原想玩一個星
    期才還車云云。經查：
    （一）被告在本院訊問時坦承原與乙○○約定於八十七年八月三十日下午三時許
          歸還（見偵字第四三一三號卷第三頁反面、本院八十八年十一月二日筆錄
          ）。但被告復自承屆歸還期時並未歸還，駕駛該車出去玩或找工作，且未
          告知乙○○，至為警查獲為止，均未與乙○○連絡（見偵字第六二六六號
          卷第九頁反面、本院八十八年十一月二日筆錄）。核與乙○○指述之情節
          相符（見偵字第四四五四號卷第十四頁）。衡情，若其有歸還之意，焉會
          於約定之時間未還車，且其後均未與乙○○連絡，並不見蹤影？另乙○○
          陳稱：我扣被告的呼叫器沒回，他的父母也很急，也幫我找他，但均未找
          到，才去警局報案（見偵字第四四五四號卷第十四頁）。若非被告為警查
          獲，根本無法期待被告還車。
    （二）況乙○○陳稱：被告向其借車時係陳稱要借車到苗栗載其女友及祖母回家
          ，「一下子就還」（見偵字第六二六六號卷第十五頁）。被告於借車後既
          已去載，目的已達，何以不還車？且稱只借「一下」，何以已超過八天猶
          不歸還？又其係在八十七年八月三十日向乙○○借車，至八十七年九月八
          日其為警查獲（見偵字第六二六六號卷第四頁反面）止，亦已超過被告所
          稱原想借用之一星期。參諸被告在本院訊問時自承並無証據可証明其有還
          車之意（見本院八十八年十二月二十三日筆錄）。可見被告實無歸還該車
          之意。
    （三）再者，被告在檢察官偵訊時供稱：八十七年八月三十一日在三義朋友家決
          定用這部車作交通工具找工作，以該車作為代步之用（見偵字第六二六六
          號卷第九頁反面、第五頁）。足見被告確有為自己不法所有之意圖。所辯
          是一時貪玩，並無據為己有之意，原想玩一個星期才還車云云，顯係卸責
          之詞，委無可採。本件事証明確，被告犯行應堪認定。
二、核被告將向乙○○借用，在其持有中之自用小客車予以侵占入己，所為係犯刑法
    第三百三十五條第一項之侵占罪。爰審酌被告之素行、犯罪之手段、所生危害及
    犯後否認犯行之態度等一切情狀，量處如主文所示之刑，以資警惕。
三、併辦部分與本案檢察官聲請簡易判決處刑書所載之犯罪事實係同一事實，仍為起
    訴效力所及，且檢察官請求併辦，本院自應併予審究。
據上論斷，應依刑事訴訟法第四百五十二條、第二百九十九條第一項前段、刑法第三
百三十五條第一項、罰金罰鍰提高標準條例第一條前段，判決如主文。
本案經檢察官吳義聰到庭執行職務。
中      華      民      國      八十九      年      二      月    一    日
                                      臺灣苗栗地方法院刑事庭
                                          法  官  劉  興  浪
右正本證明與原本無異。
如不服本判決，應於判決送達後十日內向本院提出上訴狀（應附繕本），上訴於臺灣
高等法院台中分院。
                                          書記官  劉  秋  雯
中      華      民  國      八十九      年      二      月    一    日
參考法條
刑法第三百三十五條第一項：
意圖為自己或第三人不法之所有，而侵占自己持有他人之物者，處五年以下有期徒刑
、拘役或科或併科一千元以下罰金。


司法院資訊處製作；財團法人民間司法改革基金會備份。
